【裁判字號】    98,訴,426
【裁判日期】    980429
【裁判案由】    清償借款
【裁判全文】
臺灣高雄地方法院民事判決               98年度訴字第426號
原      告  京城商業銀行股份有限公司
法定代理人  丙○○
訴訟代理人  乙○○
被      告  甲○○
上列當事人間請求清償借款事件，經本院於民國98年4 月20日言
詞辯論終結，判決如下：
    主  文
被告應給付原告新台幣壹佰零貳萬柒仟參佰捌拾元，及自民國九
十七年十一月五日起至清償日止，按年息百分之五點九三計算之
利息，暨自民國九十七年十二月六日起至清償日止，逾期在六個
月以內者，按上開利率百分之十，逾期超過六個月者，按上開利
率百分之二十計算之違約金。
訴訟費用新台幣壹萬壹仟壹佰玖拾柒元由被告負擔。
    事  實  及  理  由
一、原告主張：被告於民國94年5 月17日向原告借款新台幣（下
    同）145 萬元，約定借款期間自94年5 月17日起至101 年5
    月17日止，利息第一年按年息百分之4.8 固定計算，第二年
    起則按原告公告之指數房貸利率加計年息百分之3.19機動計
    算。如未按期支付利息或到期不履行時，逾期6 個月以內按
    上開利率百分之10，逾期超過6 個月者，按上開利率百分之
    20計付違約金。任何一宗債務不依約清償本金，或任何一宗
    債務不依約付息時，視為全部到期。詎被告自97年11月5 日
    起即未依約履行，已喪失期限利益，全部債務視為到期（當
    時原告指數房貸利率為年息百分之2.74，故本件原告請求按
    年息百分之5.93計算），尚積欠本金1,027,380 元，爰依消
    費借貸法律關係，提起本訴。並聲明：如主文第1 項所示。
二、被告則以：伊確向原告借款，已償還部分款項，惟原告並未
    將還款數額明細交予被告核對，是本件請求之金額如何數出
    ？以何方式計算？兩造認知差距甚大等語置辯。並聲明：原
    告之訴駁回。
三、按借用人應於約定期限內，返還與借用物種類、品質、數量
    相同之物；遲延之債務，以支付金錢為標的者，債權人得請
    求依法定利率計算遲延利息，但約定利率較高者，仍從其約
    定利率；民法第478 條、第233 條第1 項分別定有明文。查
    原告主張之上開事實，業據提出與其所述相符之借據暨授信
    約定書1 份、授信增補契約書1 紙、變更放款繳息日申請書
    1 紙、利率變動統計表1 紙、借保戶會簽查詢單1 紙、分期
    償還明細表1 份、放款撥款傳票及轉帳收入傳票各2 紙等影
    本為證，核屬相符。又依前開分期償還明細表，原告已將被
    告償還款項予以扣除，尚餘本金計1,027,380 元，且被告就
    此亦未說明有何誤算或誤計之情事；是被告空言辯稱請求與
    實際金額差距甚大云云，即屬無據。從而，原告本於消費借
    貸之法律關係，請求被告給付如主文第1 項所示之金額及利
    息、違約金，為有理由，應予准許。
四、本件訴訟費用確定為11,197元，應由被告負擔。
五、據上論結，本件原告之訴為有理由，依民事訴訟法第78條、
    第87條第1 項，判決如主文。
中    華    民    國    98    年     4    月    29    日
                  民事第五庭  法  官  洪榮家
正本係照原本作成。
如不服本判決，應於送達後20日內，向本院提出上訴狀並表明上
訴理由，如於本判決送達前提起上訴者，應於判決送達後10日內
補提上訴理由書（須附繕本）。
中    華    民    國    98    年     4    月    29    日
                              書記官  胡美儀


司法院資訊處製作；財團法人民間司法改革基金會備份。
